【裁判字號】    99,司護,18
【裁判日期】    990531
【裁判案由】    聲請處遇
【裁判全文】
臺灣花蓮地方法院民事裁定              99年度司護字第18號
聲  請  人  花蓮縣政府
法定代理人  乙○○  
受安置  人  A        （年籍資料均詳卷）
法定代理人  B        （年籍資料均詳卷）
上列當事人間聲請處遇事件，本院裁定如下：
    主  文
准將受安置人Ａ（女、民國87年8月9日生)安置於主管機關委託
之少年福利機構。
聲請費用新台幣1000元由聲請人負擔。
    理    由
一、本件聲請意旨略以：受安置人Ａ（女、民國（下同）87年8
    月9日生、詳細姓名及年籍資料詳卷）因有從事性交易之事
    實，前向本院聲請處遇，並經本院以99年度司護字第13號裁
    定准許將受安置人安置於花蓮縣南平中途學校（以下簡稱南
    平中學）施予兩年之特殊教育。惟經聲請人瞭解南平中學之
    狀況後，認受安置人安置於該校，恐對其有不利之影響，且
    認南平中學現況僅能輔導國、高中學程，對小學程度之受安
    置人學習不利，爰依兒童及少年性交易防制條例第18條第2
    項第7款規定，建議將受安置人安置於財團法人臺灣兒童暨
    家庭扶助基金會附設花蓮縣私立家扶希望學園，以穩定受安
    置人邁向未來生涯之方向，並透過機構處遇計畫的協助，建
    立正向金錢使用、工作選擇、正向情感依附及兩性交往等正
    向價值觀，並培養未來獨立生活之能力，以協助與家人學習
    正向之溝通方式，提升親職教養能力，用維受安置人之利益
    。
二、按兒童或少年因從事性交易或有從事之虞，經法院依兒童及
    少年性交易防制條例第16條裁定將其交付主管機關安置於緊
    急收容中心者，主管機關應於2週至1個月內向法院提出觀察
    輔導報告及建議處理方式並聲請法院裁定，而法院依審理之
    結果，認該兒童或少年有從事性交易之情者，有第18條第2
    項第1至第7款情形之一，應分別情形裁定將兒童或少年安置
    於主管機關委託之兒童福利機構、少年福利機構、寄養家庭
    或其他適當醫療或教育機構，或裁定遣送、或交由父母監護
    ，或為其他適當處遇，並通知主管機關續予輔導及協助，兒
    童及少年性交易防制條例第17條第1項、第18條第2項、第3
    項分別定有明文。
三、經查聲請人前向本院聲請將受安置人安置於南平中途學校施
    予兩年之特殊教育，業經本院以99年度司護字第13號裁定准
    許在案。聲請人此次之主張，經證人丙○○（南平中學輔導
    主任）當庭呈報「花蓮縣南平中學學生安置現況」表1 份，
    對於南平中學目前安置之小學生人數，證人答：「目前沒有
    小學生在本校」；對受安置人安置於南平中學，其輔導及教
    育有何困難，證人答：「教育部分我們會借用小學師資，輔
    導部分和現有的學生年齡差距較大，怕會交互影響，而且我
    們的學生都是因為性交易而安置的，可能會影響相對人在本
    校的輔導成效，至99年8月1日後學齡的分佈是國三到高二的
    年段，因此不適宜小學生進入本校。」；此外對受安置人現
    於安置機構之狀況，關係人田郁（即安置機構社工）答；「
    她能夠配合作息，人際互動都還不錯，她在本機構的適應狀
    況都還良好。因為相對人年齡太小，如果安置於南平中學，
    因為她家庭狀況關係，2年後沒有辦法返回家中，必須先到
    安置機構，而且於南平中學年齡差距太大，會受到超齡的社
    會化學習對相對人不利，所以我們希望相對人能夠留在原機
    構。」等語在卷（以上均見99年5月26日調查筆錄）。審酌
    受安置人之家庭管教功能不彰，期待透過安置來協助受學習
    如何規劃自己未來，導正其偏差價值及認知，並加強其自我
    之保護能力，協助其未來升學及就業之準備，並提供其相關
    資源以增進親職功能，改善親子關係，且聲請人亦到庭陳述
    南平中學無法提供受安置人求學需求，及南平中學現況實不
    利小學階段學齡之受安置人安置，為受安置人之最佳利益考
    ，爰依上開規定裁定如主文所示。
四、依非訟事件法第21條第1項前段，裁定如主文
中    華    民    國    99    年    5     月    31    日
                  家事法庭  司法事務官  易新福
以上正本係照原本作成。
如對本裁定不服，應於裁定送達後10日內，以書狀向本院提出抗
告，並繳納抗告費用新台幣1000元。
中    華    民    國    99    年    5     月    31    日
                                書記官  張任萱

司法院資訊處製作；財團法人民間司法改革基金會備份。
